src/fst/morphology/affixes/propernouns.lexc
LEXICON Z1geoPZmorf 
!! ** Lexicon **@LEXNAME@**  Paamiut og Ivittuut
+Sem/Geo+Prop+LIAR+Der/nv:%>%TRUNCliar	IV_r ;
+Sem/Geo+Prop+MIU+Der/nn:%>miu	Z1Zmorf ;
+Sem/Geo+Prop+MIU+Der/nn+Orth/Alt+N+Abs+Sg:%>%TRUNCrmioq	K ;
+Sem/Geo+Prop+MIU+Der/nn+Orth/Alt+N+Abs+Sg:%>mioq	K ;
+Sem/Geo+Prop+U@U.Num.Pl@+Der/nv:%>%TRUNCu@U.Num.Pl@	IV_voq ;
		Z1geoPZ ;

LEXICON Z1geo_nnguaqZmorf 
!! ** Lexicon **@LEXNAME@**  Quassunnguaq NY 20100410 (PL)
+Sem/Geo+Prop+LIAR+Der/nv:%>%TRUNCliar	IV_r ;
+Sem/Geo+Prop+MIU+Der/nn:%>miu	Z1VZmorf ;
+Sem/Geo+Prop+MIU+Der/nn+Orth/Alt+N+Abs+Sg:%>mioq	K ;
+Sem/Geo+Prop+U+Der/nv:%>%VCTRUNCu	IV_voq ;
		Z1geo_nnguaqZ ;

LEXICON Z1geo_nnguaqPZmorf 
!! ** Lexicon **@LEXNAME@**  Kangilinnguit NY 20100319 (PL)
+Sem/Geo+Prop+LIAR+Der/nv:%>%TRUNCliar	IV_r ;
+Sem/Geo+Prop+MIU+Der/nn:%>miu	Z1VZmorf ;
+Sem/Geo+Prop+MIU+Der/nn+Orth/Alt+N+Abs+Sg:%>mioq	K ;
+Sem/Geo+Prop+U@U.Num.Pl@+Der/nv:%>%VCTRUNCu@U.Num.Pl@	IV_voq ;
		Z1geo_nnguaqPZ ;


LEXICON Z1geo+ssPZmorf 
!! ** Lexicon **@LEXNAME@**  Ilulissat
+Sem/Geo+Prop+LIAR+Der/nv:%>%VCTRUNCssiar	IV_r ;
+Sem/Geo+Prop+MIU+Der/nn:%>miu	Z1VZmorf ;
+Sem/Geo+Prop+MIU+Der/nn+Orth/Alt+N+Abs+Sg:%>mioq	K ;
+Sem/Geo+Prop+U@U.Num.Pl@+Der/nv:%>%TRUNCu@U.Num.Pl@	IV_voq ;
		Z1geo+ssPZ ;

LEXICON Z1geo_oqsZmorf 
!! ** Lexicon **@LEXNAME@**  Finland
+Sem/Geo+Prop+INNAQ+Der/nn:%>iinnaq	Z2Zmorf ;
+Sem/Geo+Prop+INNAQ+Der/nn+VIK+Der/nn:%>iinnavik	Z2-Zmorf ;
+Sem/Geo+Prop+LIAR+Der/nn+Orth/Arch:%>iliaq	tp ;
+Sem/Geo+Prop+LIAR+Der/nv:%>iliar	IV_r ;
+Sem/Geo+Prop+LIAR+Der/nv+UTE+Der/vv:%>iliaap	HTR_UTE_SSAQ_ssi ;
+Sem/Geo+Prop+MIU+Der/nn:%>imiu	Z1VZmorf ;
+Sem/Geo+Prop+MIU+Der/nn:%>ermiu	Z1VZmorf ; !2017 PL skabsrecessive former
+Sem/Geo+Prop+MIU+Der/nn+Orth/Alt+N+Abs+Sg:%>imioq	K ;
+Sem/Geo+Prop+MIU+Der/nn+Orth/Alt+N+Abs+Sg:%>ermioq	K ; !2017 PL skabsrecessive former
+Sem/Geo+Prop+PIAQ+Der/nn:%>erpiaq	Z1Zmorf ;
+Sem/Geo+Prop+TUQAQ+Der/nn:%>itoqaq	Z1Prop+qaZ ;
+Sem/Geo+Prop+U+Der/nv:%>iu		IV_voq ;
		Z1geo_oqsZ ;
		
		LEXICON Z1geo_oqsZmorf_MedPlur 
!! ** Lexicon **@LEXNAME@**  Finland
+Sem/Geo+Prop+INNAQ+Der/nn:%>iinnaq	Z2Zmorf ;
+Sem/Geo+Prop+INNAQ+Der/nn+VIK+Der/nn:%>iinnavik	Z2-Zmorf ;
+Sem/Geo+Prop+LIAR+Der/nn+Orth/Arch:%>iliaq	tp ;
+Sem/Geo+Prop+LIAR+Der/nv:%>iliar	IV_r ;
+Sem/Geo+Prop+LIAR+Der/nv+UTE+Der/vv:%>iliaap	HTR_UTE_SSAQ_ssi ;
+Sem/Geo+Prop+MIU+Der/nn:%>imiu	Z1VZmorf ;
+Sem/Geo+Prop+MIU+Der/nn:%>ermiu	Z1VZmorf ; !2017 PL skabsrecessive former
+Sem/Geo+Prop+MIU+Der/nn+Orth/Alt+N+Abs+Sg:%>imioq	K ;
+Sem/Geo+Prop+MIU+Der/nn+Orth/Alt+N+Abs+Sg:%>ermioq	K ; !2017 PL skabsrecessive former
+Sem/Geo+Prop+PIAQ+Der/nn:%>erpiaq	Z1Zmorf ;
+Sem/Geo+Prop+TUQAQ+Der/nn:%>itoqaq	Z1Prop+qaZ ;
+Sem/Geo+Prop+U+Der/nv:%>iu		IV_voq ;
		Z1geo_oqsZ_MedPlur ;

LEXICON Z1geo_oqs-nbestZmorf 
!! ** Lexicon **@LEXNAME@**  Særlig katalog til lande i bestemt form som Spanien
+Sem/Geo+Prop+INNAQ+Der/nn:%>%VCTRUNCaannaq	Z2Zmorf ;
+Sem/Geo+Prop+INNAQ+Der/nn+VIK+Der/nn:%>%VCTRUNCaannavik	Z2-Zmorf ;
+Sem/Geo+Prop+LIAR+Der/nn+Orth/Arch:%>%VCTRUNCaliaq	tp ;
+Sem/Geo+Prop+LIAR+Der/nv:%>%VCTRUNCaliar	IV_r ;
+Sem/Geo+Prop+LIAR+Der/nv+UTE+Der/vv:%>%VCTRUNCaliaap	HTR_UTE_SSAQ_ssi ;
+Sem/Geo+Prop+MIU+Der/nn:%>%VCTRUNCamiu	Z1VZmorf ;
+Sem/Geo+Prop+MIU+Der/nn+Orth/Alt+N+Abs+Sg:%>%VCTRUNCamioq	K ;
+Sem/Geo+Prop+PIAQ+Der/nn:%>%VCTRUNCarpiaq	Z1Zmorf ;
+Sem/Geo+Prop+TUQAQ+Der/nn:%>%VCTRUNCatoqaq	Z1Prop+qaZ ;
+Sem/Geo+Prop+U+Der/nv:%>%VCTRUNCaa		IV_voq ;
		Z1geo_oqs-bestZ ;
		
LEXICON Z1geo_oqs-tbestZmorf 
!! ** Lexicon **@LEXNAME@**  Særlig katalog til lande i bestemt form som Tyrkiet
+Sem/Geo+Prop+INNAQ+Der/nn:%>%VCTRUNCaannaq	Z2Zmorf ;
+Sem/Geo+Prop+INNAQ+Der/nn+VIK+Der/nn:%>%VCTRUNCaannavik	Z2-Zmorf ;
+Sem/Geo+Prop+LIAR+Der/nn+Orth/Arch:%>%VCTRUNCaliaq	tp ;
+Sem/Geo+Prop+LIAR+Der/nv:%>%VCTRUNCaliar	IV_r ;
+Sem/Geo+Prop+LIAR+Der/nv+UTE+Der/vv:%>%VCTRUNCaliaap	HTR_UTE_SSAQ_ssi ;
+Sem/Geo+Prop+MIU+Der/nn:%>%VCTRUNCamiu	Z1VZmorf ;
+Sem/Geo+Prop+MIU+Der/nn+Orth/Alt+N+Abs+Sg:%>%VCTRUNCamioq	K ;
+Sem/Geo+Prop+PIAQ+Der/nn:%>%VCTRUNCarpiaq	Z1Zmorf ;
+Sem/Geo+Prop+TUQAQ+Der/nn:%>%VCTRUNCatoqaq	Z1Prop+qaZ ;
+Sem/Geo+Prop+U+Der/nv:%>%VCTRUNCaa		IV_voq ;
		Z1geo_oqs-bestZ ;

LEXICON Z1geo_oqseZmorf 
!! ** Lexicon **@LEXNAME@**  Thule
+Sem/Geo+Prop+LIAR+Der/nv:%>iliar	IV_r ;
+Sem/Geo+Prop+MIU+Der/nn:%>imiu	Z1VZmorf ;
+Sem/Geo+Prop+MIU+Der/nn+Orth/Alt+N+Abs+Sg:%>imioq	K ;
+Sem/Geo+Prop+U+Der/nv:%>iu		IV_voq ;
		Z1geo_oqseZ ;

LEXICON Z2-geoSZmorf 
!! ** Lexicon **@LEXNAME@**  Ikerasaarsuk; Korea% Kujalleq
+Sem/Geo+Prop+LIAR+Der/nv:%>%TRUNCliar	IV_r ;
+Sem/Geo+Prop+MIU+Der/nn:%>miu	Z1VZmorf ;
+Sem/Geo+Prop+MIU+Der/nn+Orth/Alt+N+Abs+Sg:%>mioq	K ;
+Sem/Geo+Prop+U+Der/nv@C.Num@:%>%TRUNCu@C.Num@ IV_voq ;
		Z2-geoSZ ;

LEXICON Z2+lgeoSZmorf 
!! ** Lexicon **@LEXNAME@**  Nanortalik
+Sem/Geo+Prop+LIAR@C.Num@+Der/nv:%>liliar@C.Num@ IV_r ;
+Sem/Geo+Prop+MIU@C.Num@+Der/nn:%>limmiu@C.Num@	Z1VZmorf ;
+Sem/Geo+Prop+MIU@C.Num@+Der/nn+Orth/Alt+N+Abs+Sg:%>limmioq@C.Num@	K ;
+Sem/Geo+Prop+U@C.Num@+Der/nv:%>liu@C.Num@ IV_voq ;
		Z2+lgeoSZ ;


LEXICON Z2-geo_uukSZmorf !
!! ** Lexicon **@LEXNAME@**  un til Nuuk
+Sem/Geo+Prop+LIAR@C.Num@+Der/nv:%>%TRUNCliar@C.Num@	IV_r ;
+Sem/Geo+Prop+MIU@C.Num@+Der/nn:%>miu@C.Num@	Z1VZmorf ;
+Sem/Geo+Prop+MIU@C.Num@+Der/nn+Orth/Alt+N+Abs+Sg:%>mioq@C.Num@	K ;
+Sem/Geo+Prop+U@C.Num@+Der/nv:%>%TRUNCu@C.Num@	IV_voq ;
		Z2-geo_uukSZ ;
		
LEXICON Z2-geo_specielSZmorf 
!! ** Lexicon **@LEXNAME@**  til geografiske steder med fleksion såsom Qinngorput – Qinngorpummi, Qinngorpormiu
+Sem/Geo+Prop+LIAR+Der/nv:%>%TRUNCliar	IV_r ;
+Sem/Geo+Prop+MIU+Der/nn:%>%TRUNCrmiu	Z1VZmorf ;
+Sem/Geo+Prop+MIU+Der/nn+Orth/Alt+N+Abs+Sg:%>%TRUNCrmioq	K ;
+Sem/Geo+Prop+U+Der/nv:%>%TRUNCu	IV_voq ;
		Z2-geo_specielSZ ;


LEXICON Z2geo_aqSZmorf 
!! ** Lexicon **@LEXNAME@**  Nuussuaq
+Sem/Geo+Prop+LIAR+Der/nv@C.Num@:%>%TRUNCliar@C.Num@ IV_r ;
+Sem/Geo+Prop+MIU@C.Num@+Der/nn:%>miu@C.Num@	Z1VZmorf ;
+Sem/Geo+Prop+MIU@C.Num@+Der/nn+Orth/Alt+N+Abs+Sg:%>mioq@C.Num@	K ;
+Sem/Geo+Prop+U@C.Num@+Der/nv:%>%VCTRUNCu@C.Num@	IV_voq ;
		Z2geo_aqSZ ;
		
!LEXICON Z2geo_aqPZmorf !Illorsuit:Illorsuaq
!+Sem/Geo+Prop+LIAR+Der/nn+Orth/Arch:%>%TRUNCliaq	tp ;
!+Sem/Geo+Prop+LIAR+Der/nv:%>%TRUNCliar	IV_r ;
!+Sem/Geo+Prop+MIU+Der/nn:%>miu	Z1VZmorf ;
!+Sem/Geo+Prop+MIU+Der/nn+Orth/Alt+N+Abs+Sg:%>mioq	K ;
!+Sem/Geo+Prop+U+Der/nv:%>%VCTRUNCu	IV_voq ;
!		Z2geo_aqPZ ;
		
!Ændret til flag diacritics 20220427		
!LEXICON Z2-geoPZmorf !Iqaluit
!+Sem/Geo+Prop+LIAR+Der/nv:%>%TRUNCliar	IV_r ;
!+Sem/Geo+Prop+MIU+Der/nn:%>miu	Z1VZmorf ;
!+Sem/Geo+Prop+MIU+Der/nn+Orth/Alt+N+Abs+Sg:%>mioq	K ;
!+Sem/Geo+Prop+U@U.Num.Pl@+Der/nv:%>%TRUNCu@U.Num.Pl@	IV_voq ;
!		Z2-geoPZ ;
		
LEXICON Z2-geoqPZmorf 
!! ** Lexicon **@LEXNAME@**  Saqqarliit:Saqqarleq
+Sem/Geo+Prop+LIAR+Der/nv:%>%TRUNCliar	IV_r ;
+Sem/Geo+Prop+MIU+Der/nn:%>miu	Z1VZmorf ;
+Sem/Geo+Prop+MIU+Der/nn+Orth/Alt+N+Abs+Sg:%>mioq	K ;
+Sem/Geo+Prop+U@U.Num.Pl@+Der/nv:%>%TRUNCu@U.Num.Pl@	IV_voq ;
		Z2-geoqPZ ;

LEXICON Z2-geolikPZmorf 
!! ** Lexicon **@LEXNAME@**  Kapisillit:Kapisi
+Sem/Geo+Prop+LIAR+Der/nv:%>li%>liar	IV_r ;
+Sem/Geo+Prop+MIU+Der/nn:lik%>miu	Z1VZmorf ;
+Sem/Geo+Prop+MIU+Der/nn+Orth/Alt+N+Abs+Sg:lik%>mioq	K ;
+Sem/Geo+Prop+U@U.Num.Pl@+Der/nv:lik%>%TRUNCu@U.Num.Pl@	IV_voq ;
		Z2-geolikPZ ;
