src/fst/morphology/stems/propernouns.lexc
LEXICON ateq
Inngikitsulik:Inngikitsu   Z2+lgeoSZmorf ;
Jerusalaat Z1geo_oqs-tbestZmorf ;
Jeruusalaat Z1geo_oqs-tbestZmorf ;
Kujalleq	Z2-geoSZmorf ;
Manerassuaq	Z2geo_aqSZmorf ;
Niaqornat Z1geoPZmorf ;
Nunartalik:Nunarta Z2+lgeoSZmorf ;
nunarsuaq Z2geo_aqSZmorf ; !medtaget også med småt. Retstavningen er tilsyneladende totalt inkonsekvent
Nunarsuaq Z2geo_aqSZmorf ;
Nunat% Avannarliit:Nunat% Avannarleq Z2-geoqPZmorf ;
Nunavik Z2-geoSZmorf ;
Qaarsut Z1geoPZmorf ;
Saattut Z1geoPZmorf ;
Sarfannguit:Sarfannguaq Z1geo_nnguaqPZmorf ;
Sikuiuitsoq% Kujalleq	Z2-geoSZmorf ; !Farlig MWE. Af mere end 300 hits kun 5 med ubøjet førsteled. Kujalleq derfor medtaget som adleds-Prop. PL20240727 forsøgsvist genindført som MWE
4%0%0%-rtalik:4%0%0-rta Z2+lgeoSZmorf ;
4%0%0%-ertalik:4%0%0-erta Z2+lgeoSZmorf ;
Aasiaat@U.Num.Pl@:Aasiak@U.Num.Pl@ Z2-geoSZmorf;
Abilene:Abilen Z1geo_oqseZmorf ;
Aklavik Z2-geoSZmorf ;
Albanien Z1geo_oqs-nbestZmorf ;
Algeriet Z1geo_oqs-tbestZmorf ;
Amerika% Avannarleq Z2-geoSZmorf  ;
Ammassalik:Ammassa Z2+lgeoSZmorf ;
Ammassivik Z2-geoSZmorf ;
Andalusien Z1geo_oqs-nbestZmorf ;
Angisunnguaq Z1geo_nnguaqZmorf ;
Asien Z1geo_oqs-nbestZmorf ;
Assedrup Z1geo_oqsZmorf ;
Atammik Z2-geoSZmorf ;
Avanersuaq Z2geo_aqSZmorf ;
Avannaarsuaq Z2geo_aqSZmorf ;
Avigaat:Avigaaq Z1geoPZmorf ;
Baffin% Isle:Baffin% Isl Z1geo_oqseZmorf ;
Baskien Z1geo_oqs-nbestZmorf ;
Betel Z1geo_oqsZmorf_MedPlur ;
Bjørnholm Z1geo_oqsZmorf ;
Bulgarien Z1geo_oqs-nbestZmorf ;
Bøhmen Z1geo_oqsZmorf ;
Castilien Z1geo_oqs-nbestZmorf ;
Dyrehavsbakken Z1geo_oqsZmorf ;
Eqaluit% Paarliit@U.Num.Pl@:Eqaluit% Paarleq@U.Num.Pl@ Z2-geoqPZmorf ;
Etiopien Z1geo_oqs-nbestZmorf ;
Feldingbjerg Z1geo_oqsZmorf ;
Fønikien Z1geo_oqs-nbestZmorf ;
Gabon Z1geo_oqsZmorf ;
Gudenåen Z1geo_oqsZmorf ;
Heden Z1geo_oqsZmorf ;
Hornsyld Z1geo_oqsZmorf ;
Ikamiut Z1geoPZmorf ;
Ikamiut:Ikamiu Z1geoPZmorf ;
Ikerasaarsuk Z2-geoSZmorf ;
Ikerasassuaq Z2geo_aqSZmorf ;
Illoqqortoormiut:Illoqqortoormioq Z1geoPZmorf ;
Illorsuit@U.Num.Pl@:Illorsuaq@U.Num.Pl@ Z2geo_aqSZmorf ;
Ilulissat:Iluliaq Z1geo+ssPZmorf ;
Indonesien Z1geo_oqs-nbestZmorf ;
Innaarsuit@U.Num.Pl@:Innaarsuk@U.Num.Pl@ Z2geo_aqSZmorf ;
Iqaluit@U.Num.Pl@:Iqaluk@U.Num.Pl@ Z2-geoSZmorf ;
Isle% of% Man Z1geo_oqsZmorf ;
Ittaajimmiit:Ittaajimmiit Z1geoPZmorf ; !til østgrønlandsk bøjning
Ittaajimmiit:Ittaajimmiut Z1geoPZmorf ;
Ittoqqortoormiit:Ittoqqortoormiit Z1geoPZmorf ;
Ittoqqortoormiit:Ittoqqortoormiut Z1geoPZmorf ;
Ivissigaartut Z1geoPZmorf ;
Ivittuut:Ivittooq Z1geoPZmorf ;
Kangaamiut:Kangaamioq Z1geoPZmorf ;
Kangerluarsunnguaq Z1geo_nnguaqZmorf ;
Kangerluluk Z2-geoSZmorf ;
Kangerlussuaq@U.Num.Sg@:Kangerlussuaq@U.Num.Sg@ Z2geo_aqSZmorf ;
Kangia% Qiterleq Z2-geoSZmorf  ;
Kangilinnguit:Kangilinnguaq Z1geo_nnguaqPZmorf ;
Kangillinnguit:Kangillinnguaq Z1geo_nnguaqPZmorf ;
Kap% Knut% Søderstrøm Z1geo_oqsZmorf ; !NB usikker automatisk tilføjet LEX 
Kapisillit:Kapisi Z2-geolikPZmorf ;
Kitsissuarsuit@U.Num.Pl@:Kitsissuarsuk@U.Num.Pl@ Z2geo_aqSZmorf ;
Knudshoved Z1geo_oqsZmorf ;
Korea% Avannarleq Z2-geoSZmorf ;
Kroatien Z1geo_oqs-nbestZmorf ; !PL 20180308 til dobbeltformer som Kroatienimiu og Kroatiamiu
Kuannersuit@U.Num.Pl@:Kuannersuaq@U.Num.Pl@ Z2geo_aqSZmorf ;
Kullorsuaq Z2geo_aqSZmorf ;
Kuunnaat Z1geoPZmorf ;
Kuussuaq Z2geo_aqSZmorf ;
Langtbortistan Z1geo_oqsZmorf_MedPlur ;
Langtbortistan+Err/Sub:Langbortistan Z1geo_oqsZmorf_MedPlur ;
Lombardiet Z1geo_oqs-tbestZmorf ;
Lødderup Z1geo_oqsZmorf ;
Maamorilik:Maamori Z2+lgeoSZmorf ;
Manchuriet Z1geo_oqs-tbestZmorf ;
Melanesien Z1geo_oqs-nbestZmorf ;
Mongoliet Z1geo_oqs-tbestZmorf ;
Nanortalik@U.Num.Sg@:Nanorta@U.Num.Sg@ Z2+lgeoSZmorf ;
Noorliit:Noorleq Z2-geoqPZmorf ;
Nugluk Z2-geoSZmorf ;
Nuuk@U.Num.Sg@ Z2-geo_uukSZmorf ;
Nuussuaq Z2geo_aqSZmorf ;
Nørhald% Herred Z1geo_oqsZmorf ;
Oceanien Z1geo_oqs-nbestZmorf ;
Oqaatsoq Z1geoPZmorf ;
Pikiulinnguaq Z1geo_nnguaqPZmorf ;
Qaarusulik:Qaarusu Z2+lgeoSZmorf ;
Qalasersuaq Z2geo_aqSZmorf ;
Qasigiannguit:Qasigiannguaq Z1geo_nnguaqPZmorf ;
Qassiarsuk Z2-geoSZmorf ;
Qeqertarsuatsiaq Z2geo_aqSZmorf ;
Qinngorput Z2-geo_specielSZmorf ; !til former som Qinngorpummi og Qinngorpumi
Quassunnguaq Z1geo_nnguaqZmorf ;
Qulumit:Qulumi	Z1geoPZmorf ;
Rumænien Z1geo_oqs-nbestZmorf ;
Røsnæs Z1geo_oqsZmorf ;
Saqqarliit:Saqqarleq Z2-geoqPZmorf ;
Savissivik Z2-geoSZmorf ;
Sibirien Z1geo_oqs-nbestZmorf ;
Slovakiet Z1geo_oqs-tbestZmorf ;
Slovenien Z1geo_oqs-nbestZmorf ;
Stavning Z1geo_oqsZmorf ;
Syrte:Syrt Z1geo_oqseZmorf ;
Tartupaluk Z2-geoSZmorf ;
Tasiusarsuaq Z2geo_aqSZmorf ;
Tjekkiet Z1geo_oqs-tbestZmorf ;
Tjekkoslovakiet Z1geo_oqs-tbestZmorf ;
Tjetjenien Z1geo_oqs-nbestZmorf ;
Trustrup Z1geo_oqsZmorf ;
Tuapannguit:Tuapannguaq Z1geo_nnguaqPZmorf ;
Tyrkiet Z1geo_oqs-tbestZmorf ;
Ukkusissat:Ukkusissaq Z1geoPZmorf ;
Vestindien Z1geo_oqs-nbestZmorf ;
Vorup Z1geo_oqsZmorf ;
